el: Τύπος απόσβεσης βελόνας: Ψηφιακή σταθεροποίηση; Ξηρή; Με υγρό; Άλλο
cs: Typ tlumení jehly: Digitální stabilizace; Suché; Plněné kapalinou; Ostatní
fi: Neulan vaimennustyyppi: Digitaalinen vakautus; Kuiva; Nestetäytteinen; Muu
pt-BR: Tipo de amortecimento da agulha: Estabilização digital; Seco; Preenchido com líquido; Outro
hu: Tűcsillapítás típusa: Digitális stabilizálás; Száraz; Folyadékkal töltött; Egyéb
pl: Typ tłumienia igły: Stabilizacja cyfrowa; Suche; Wypełnione płynem; Inne
th: ประเภทการลดการสั่นสะเทือนของเข็มทิศ: การลดการแกว่งแบบดิจิทัล; แห้ง; เติมของเหลว; อื่นๆ
en: Needle damping type: Digital stabilization; Dry; Liquid-filled; Other
hr-HR: Vrsta prigušenja igle: Digitalna stabilizacija; Suho; Ispunjeno tekućinom; Ostalo
tr: İğne sönümleme tipi: Dijital stabilizasyon; Kuru; Sıvı dolgulu; Diğer
zh-CN: 指针阻尼类型: 数字防抖; 干燥; 充液; 其他
ja: 針ダンピングタイプ: デジタルスタビライゼーション; ドライ; 液体封入式; その他
zh-TW: 指針阻尼類型: 數位穩定; 乾式; 充液式; 其他
da: Nåledæmpningstype: Digital stabilisering; Tør; Væskefyldt; Andet
fr: Type d'amortissement de l'aiguille: Stabilisation numérique; À sec; À bain d’huile; Autre
es: Tipo de amortiguación de la aguja: Estabilización digital; Seco; Lleno de líquido; Otro
sv: Typ av nåldämpning: Digital stabilisering; Torr; Vätskefylld; Övrigt
vi: Loại giảm chấn của kim: Cân bằng kỹ thuật số; Khô; Chứa chất lỏng; Khác
ko: 바늘 감쇠 방식: 디지털 안정화; 드라이; 액체 주입형; 기타
ru: Тип демпфирования иглы: Цифровая стабилизация; Сухое; Жидкостное; Другое
pt-PT: Tipo de amortecimento da agulha: Estabilização digital; Seco; Com líquido; Outro
ro-RO: Tip de amortizare a acului: Stabilizare digitală; Uscată; Umplută cu lichid; Altele
sl-SI: Vrsta dušenja igle: Digitalna stabilizacija; Suho; Polnjeno s tekočino; Drugo
nb: Type nåledemping: Digital stabilisering; Tørr; Væskefylt; Annet
nl: Type naalddemping: Digitale stabilisatie; Droog; Vloeistofgevuld; Anders
bg-BG: Тип амортизация на иглата: Цифрова стабилизация; Сух; Пълна с течност; Друго
de: Stabilisierungsart der Kompassnadel: Digitale Stabilisierung; Trocken; Flüssigkeitsgefüllt; Sonstiges
lt-LT: Adatos slopinimo tipas: Skaitmeninis stabilizavimas; Sausas; Užpildytas skysčiu; Kita
sk-SK: Typ ihlového tlmenia: Digitálna stabilizácia; Suché; Plnené kvapalinou; Iné
it: Tipo di smorzamento dell'ago: Stabilizzazione digitale; A secco; A liquido; Altro